# 工会经费与职工教育经费是否需要计提？

提问人：啊哈 H 时间：2016-06-30 20:03:09
通过税务申报缴纳，能取得工会经费收入专用收据吗？ 刚交了，现在只有一个银行回单

回答人：chenyiwei
可查阅《关于税务机关代收工会经费企业所得税税前扣除凭据问题的公告》（国家税务总局公告[2011]30号）和本地税务机关的相应规定。

提问人：sunya 时间：2016-07-12 15:18:53
请教大家：工会经费与公司成立工会有直接关系吗？没有工会的企业是否就不需要缴纳工会经费？谢谢！

回答人：chenyiwei
看各地规定。有些地方规定没有设立工会的企业也需要缴纳“工会筹备金”之类名义的款项。